# 固定资产的初始计量

提问人：taoyi4408 时间：2016-10-31 17:38:58
请问陈版主，非同一控制之下的合并，按照购买法的理念，类似于购买二手固定资产，初始计量的时候按照公允价值确认固定资产原值，不确认累计折旧。集团内部的资产划转或处置，假如不确认损益，按照划出方的账面净值，划入方按照净值入账还是按照划出方的原账面情况，确认固定资产原值和累计折旧呢？谢谢！

回答人：chenyiwei
理论上划入方也应当是按照划出方的账面价值作为划入资产的原值，不带入原先在划出方计提的累计折旧。但在实际操作中，为了集团合并报表的编制方便，比较常见的做法是分别确认原值和累计折旧。当然这种做法严格来说并不符合准则规定。